

# AYDINALP APDIL

# DÉVELOPPEUR WEB JUNIOR

### **PROFIL**

J'AI DÉCIDÉ DE ME RECONVERTIR DANS L'INFORMATIQUE POUR FAIRE DE MA PASSION MON MÉTIER. JE SUIS TRÈS INTÉRESSÉ PAR LES TECHNOLOGIES AUDACIEUSES ET FUTURISTES.

> 21 ANS 1654 ROUTE DE BEAUCAIRE 69700 LOIRE SUR RHÔNE DISPOSITION D'UN VEHICULE

#### CONTACT

06 79 53 71 65 apdil.aydinalp@gmail.com linkedin.com/in/apdil-aydinalp-



8

talents.simplon.co simplonlyon.fr/promo/apdil/ github.com/apdil

# COMPÉTENCE

**BACK:** 

PHP - NODEJS

FRONT:

JAVASCRIPT AIAX - BOOTSTRAP

FRAMEWORK:

SYMFONY

ANGULAR - EXPRESS

OS:

LINUX

DATABASE:

SQL

VCS:

GIT

#### LANGUE

ANGLAIS: NIVEAU B2

TURQUE: NIVEAU AVANCÉE

# **FORMATION**

SIMPLON.CO

AVR 2017 - NOV 2017

FORMATION INTENSIVE DE 7 MOIS SUR LE **DÉVELOPPEMENT WEB** LABELISÉE GRANDE ECOLE DU NUMÉRIQUE & FRENCH TECH

- PROJETS EN ÉQUIPE
- PÉDAGOGIE PAR PROJET
- APPRENTISSAGE EN PEER TO PEER

**PISCINE DE 42** 

**AOUT 2016** 

DEPUIS 2016

2012 - 2015

25 JOURS D'APPRENTISSAGES INTENSIVES SUR LE CODE APPRENTISSAGE EN PEER TO PEER

#### APPRENTISSAGE EN LIGNE SUR

**OPENCLASSROOM ET CODECADEMY** 

www.codecademy.com/fr/apdil openclassrooms.com/membres/apdilaydinalp

#### BTS ÉLECTROTECHNIQUE

SEP 2015 - DEC 2015

FORME DES SPÉCIALISTES DE L'ÉTUDE, DE LA MISE EN ŒUVRE, DE L'UTILISATION ET DE LA MAINTENANCE DES ÉOUIPEMENTS ÉLECTRIQUES.

# BAC PRO ÉLECTROTECHNIQUE, ÉNERGIE, ÉQUIPEMENTS COMMUNICANTS

ABORDE TOUTES LES COMPÉTENCES PROFESSIONNELLES LIÉES AU MÉTIER D'ÉLECTRICIEN, DEPUIS LE POINT DE LIVRAISON DE L'ÉNERGIE JUSQU'AUX APPLICATIONS TERMINALES

#### **EXPERIENCE**

#### PARTICIPATION HACKATON SUR LA PRESSE

7 - 8 JUIN 2017

2014 - 2015

- RÉFÉRENT SUR LE NUMÉRIQUE AU SEIN D'UN GROUPE
- TRAVAILLE EN ÉQUIPE SUR UN BUSINESS PLAN

# TRAVAUX SAISONNIERS OUVRIER D'OUVRAGE 2011 - FEV 2017 AU SEIN D'UNE ENTREPRISE DE MAÇONNERIE

- RÉALISATION DE DEVIS ET DE FACTURE
- RELATION AVEC LA CLIENTÈLE

# DÉLÉGUÉ REPRÉSENTANT LE LYCÉE PROFESSIONNEL AU CONSEIL D'ADMINISTRATION DU LYCÉE GALILÉE

- ADOPTION D'UN NOUVEAU RÈGLEMENT D'INTÉRIEURE DE L'ÉTABLISSEMENT
- PARTICIPATION AUX RAPPORTS SUR LE FONCTIONNEMENT PÉDAGOGIQUE DE L'ÉTABLISSEMENT

3 STAGES (21 SEMAINES) EN ÉLÉCTRICITÉS 2012 - 2015
DANS LE BATIMENT, LE TERTIAIRE ET L'INDUSTRIEL